【裁判字號】    98,訴,624
【裁判日期】    980825
【裁判案由】    偽造有價證券
【裁判全文】
臺灣屏東地方法院刑事判決               98年度訴字第624號
公  訴  人  臺灣屏東地方法院檢察署檢察官
被      告  乙○○
指定辯護人  本院公設辯護人丙○○
上列被告因偽造有價證券案件，經檢察官提起公訴（98年度偵字
第782 號），本院判決如下：
    主  文
乙○○犯竊盜罪，處有期徒刑伍月；又犯偽造有價證券罪，處有
期徒刑壹年捌月。扣案如附表所示之物沒收。應執行有期徒刑貳
年。扣案如附表所示之物沒收。緩刑伍年。
    事  實
一、緣甲○○經營位於屏東縣屏東市○○路○ 段479 之1 號「冠
    虹汽車保養廠」，並於民國98年1 月17日晚間，在上址舉辦
    年終尾牙活動，乙○○亦前往參加年終尾牙，並於同日晚間
    12時許始離去。乙○○竟意圖為自己不法所有，於翌日（即
    18日）上午5 時30分許，自冠虹汽車保養廠後方圍牆缺口處
    進入該保養廠辦公室內，徒手竊取放置在該辦公室辦公桌左
    下方抽屜內之皮包1 個，內含臺灣新光商業銀行（下稱新光
    銀行）和生分行帳號0000000000000 號活期儲蓄存款簿1 本
    （戶名為甲○○）、新光銀行和生分行空白支票1 本（支票
    號碼自QX0000000 至QX0000000 號）、該支票用之「甲○○
    」印章1 枚、日暉有限公司印章1 枚及現金新臺幣（下同）
    50萬元等物，乙○○得手後，旋即將所竊得之物藏匿於其位
    於屏東縣萬丹鄉○○村○○路150 號住處後方柴房內。
二、乙○○竟另基於意圖供行使而偽造有價證券之犯意，未經甲
    ○○之授權，於98年1 月1 9 日某時，在不詳地點，持上開
    竊得之甲○○印章及如附表所示之空白支票，盜用「甲○○
    」所有之支票印鑑章而蓋用「甲○○」之印文以偽造「甲○
    ○」為發票人之支票2 張後（詳如附表編號1 、2） ；復前
    往位於屏東市○○路○ 段68號新光銀行和生分行，接續於同
    日下午1 時許、下午1 時7 分許，欲向該銀行行員李春伶兌
    現如附表編號1 所示之支票，因未攜帶國民身分證件，遭該
    銀行行員拒絕兌領，遂至屏東市○○○路與棒球路交岔口附
    近小吃店，請其不知情之友人周彥亦攜帶國民身分證前往新
    光銀行和生分行協助兌領。於同日下午2 時20分許，乙○○
    持如附表所示編號1 之支票，與周彥亦在新光銀行和生分行
    持號碼牌等待通知時，嗣於同日下午2 時30分許，在新光銀
    行和生分行門前，因行跡可疑為警盤查，扣得如附表所之支
    票2 張，經乙○○同意搜索後，在其上址住處後方柴房內，
    並扣得新光銀行和生分行帳號000000 0000000號活期儲蓄存
    款簿1 本、新光銀行和生分行空白支票1 本（支票號碼自QX
    0000000 至QX0000000 號）、甲○○印章1 枚及日暉有限公
    司印章1 枚，始知悉上情。
三、案經屏東縣警察局屏東分局移請臺灣屏東地方法院檢察署檢
    察官偵查起訴。
    理  由
壹、程序部分：
    按傳聞法則之重要理論依據，在於傳聞證據未經當事人之反
    對詰問予以核實，乃予排斥，惟若當事人已放棄對原供述人
    之反對詰問權，於法院審判時表明同意該等傳聞證據可作為
    證據，基於證據資料愈豐富，愈有助於真實發現之理念，並
    貫徹刑事訴訟法修法加重當事人進行主義之精神，確認當事
    人對於證據能力有處分權之制度，傳聞證據經當事人同意作
    為證據，法院認為適當者，亦得為證據。另當事人於調查證
    據時，對於傳聞證據表示「沒有意見」、「對於證據調查無
    意見」，而未於言詞辯論終結前聲明異議，應視為已有將該
    等傳聞證據採為證據之同意，此刑事訴訟法第159條之5定有
    明文。檢察官、被告及指定辯護人於本院準備程序時已表示
    對於全案卷證證據之證據能力均無意見，且同意作為本案之
    證據（本院卷第25頁），依刑事訴訟法第159 條之5 之規定
    ，檢察官、被告及指定辯護人已同意本案所有證據均有證據
    能力，本院斟酌該等證據並非非法取得，亦無證明力明顯過
    低之情形，是該等證據，均得採為證據。
貳：實體部分：
一、訊據被告乙○○對於上開犯罪事實於警詢、偵查及本院審理
    時均坦承不諱，核與告訴人甲○○於警詢、偵查中之指訴及
    證人周彥亦、李春伶於警詢證述之情節相符，且有屏東縣警
    察局屏東分局搜索筆錄、扣押筆錄、扣押物品目錄表、贓物
    認領保管單各1 份、支票2 張及照片24張在卷可稽，足認被
    告上開自白與事實相符，被告犯行洵堪認定，應予以依法論
    科。
二、核被告所為，係犯刑法第320 條第1 項之竊盜罪、同法第20
    1 條第1 項之偽造有價證券罪；被告前後行使偽造之支票之
    行為，各係利用同一機會，在密接時地就同一受害法益，本
    於單一犯意而實現單一犯罪構成要件內容，其先後數個舉動
    在法律評價上悉失其獨立性，無法強行分離，屬接續犯，而
    為單純之一罪。又被告行使偽造有價證券之低度行為受偽造
    之高度行為所吸收，又盜用印文係偽造有價證券之階段行為
    ，均不另論罪。再按刑法第59條規定犯罪之情狀可憫恕者，
    得酌量減輕其刑，其所謂「犯罪之情狀」，與同法第57條規
    定科刑時應審酌之一切情狀，並非有截然不同之領域，於裁
    判上酌減其刑時，應就犯罪一切情狀（包括第57條所列舉之
    10款事項），予以全盤考量，審酌其犯罪有無可憫恕之事由
    （即有無特殊之原因與環境，在客觀上足以引起一般同情，
    以及宣告法定低度刑，是否猶嫌過重等等），以為判斷，最
    高法院80年度台覆字第39號判決意旨可資參照，查被告未因
    偽造上開支票而獲得其他利益，其係因情急之下始偽造支票
    ，所為固不足取，然與一般偽造有價證券擾亂金融秩序之經
    濟犯罪情節尚有不同，其惡性尚非重大不赦，若量處所犯該
    罪之法定本刑而科處3 年以上有期徒刑，並強令其入監服刑
    ，實屬情輕法重，在客觀上尚足以引起一般之同情，參諸上
    開最高法院判決意旨，應有堪資憫恕之處，雖處以法定最低
    刑3 年以上有期徒刑仍嫌過重，故依刑法第59條之規定減輕
    其刑。爰審酌被告因為一己之私，貪圖小利，而竊取他人財
    物，復偽造如附表所示之支票持之行使，侵害他人財產法益
    ，確有不當，惟其係因一時失慮，致罹刑章，犯罪動機尚稱
    單純，其並無前科紀錄，有卷存臺灣高等法院被告前案紀錄
    表可稽，素行良好，犯罪坦承犯行態度良好；復與告訴人甲
    ○○達成民事和解，告訴人甲○○亦表示願意原諒被告（見
    和解書、請求書，本院卷第19頁、第30頁）等一切情狀，分
    別量處如主文所示之刑，並合併定其應執行之刑。
三、末查，被告未曾因故意犯罪受有期徒刑以上刑之宣告，此有
    臺灣屏東地方法院檢察署刑案資料查註紀錄表及臺灣高等法
    院被告前案紀錄表各1 份附卷可佐，其經此教訓，自當知所
    警惕而無虞再犯，本院綜核各情認上開有期徒刑之宣告，已
    足策其自新，所宣告之刑，以暫不執行為適當，併依法諭知
    緩刑5 年，用啟自新。又扣案之如附表所示之物係屬偽造，
    業如前述，爰依刑法第205 條之規定，不問屬於犯人與否，
    諭知沒收。
四、據上論斷，應依刑事訴訟法第299 條第1 項前段，刑法第32
    0 條第1 項、第201 條第1 項、第205 條、第59條、第51條
    第5 款、第74條第1 項第1 款，刑法施行法第1 條第1 項、
    第2 項前段，判決如主文。
本案經檢察官劉昀到庭執行職務。
中    華    民    國    98    年    8     月    25    日
                  刑事第一庭  審判長法  官  潘正屏
                                    法  官  曾吉雄
                                    法  官  許蓓雯
以上正本證明與原本無異。
如不服本判決應於收受判決後10日內向本院提出上訴書狀，並應
敘述具體理由；其未敘述上訴理由者，應於上訴期間屆滿後20日
內向本院補提理由書（均須按他造當事人之人數附繕本）「切勿
逕送上級法院」。
中    華    民    國    98    年    8     月    25    日
                                    書記官  鄭美雀
附錄本判決論罪科刑法條全文
中華民國刑法第320條第1項
意圖為自己或第三人不法之所有，而竊取他人之動產者，為竊盜
罪，處5 年以下有期徒刑、拘役或5 百元以下罰金。
中華民國刑法第201條第1項
意圖供行使之用，而偽造、變造公債票、公司股票或其他有價證
券者，處3 年以上10年以下有期徒刑，得併科3 千元以下罰金。
附表：
┌──┬────────┬─────┬──────┬───┬────┐
│編號│付  款  人      │  票  號  │ 發  票  日 │發票人│面額（單│
│    │                │          │            │      │位：新臺│
│    │                │          │            │      │幣）    │
├──┼────────┼─────┼──────┼───┼────┤
│ 1  │新光銀行和生分行│QX0000000 │98年1月15日 │甲○○│ 95萬元 │
├──┼────────┼─────┼──────┼───┼────┤
│ 2  │新光銀行和生分行│QX0000000 │98年1月16日 │甲○○│ 80萬元 │
└──┴────────┴─────┴──────┴───┴────┘


司法院資訊處製作；財團法人民間司法改革基金會備份。
